臺灣臺中地方法院小額民事判決
110年度中小字第4129號
原      告  王麗閔  
被      告  陳宗億  

上列當事人間因詐欺案件，原告提起請求損害賠償之刑事附帶民
事，經本院刑事庭裁定移送前來（本院110年度附民字第853號）
，本院於民國111年1月14日言詞辯論終結，判決如下：
    主      文
被告應給付原告新臺幣拾萬元及自民國一一０年九月七日起至清
償日止，按週年利率百分之五計算之利息。
本判決得假執行。
    事實及理由
一、原告主張：被告能預見一般人取得他人金融帳戶之行為，可
    能幫助他人取得因財產犯罪所得之財物，但仍基於幫助他人
    為財產犯罪，109年12月20日前某日，將其向玉山商業銀行
    所申請帳號0000000000000號帳戶，交由甫經由網路遊戲認
    識之陳聖霖使用，而陳聖霖在取得被告上揭帳戶後，施以上
    揭帳戶為收款工具並與不詳之詐欺集團成員共同基於意圖為
    自己不法所有之犯意聯絡，基於詐欺取財之犯意聯絡，由不
    詳成年成員以投資獲利詐騙手法，向原告施行詐術，致其陷
    於錯誤，原告遂於109年12月21日22時10分許、109年12月22
    日零時11分許，各匯款5萬元至被告上揭玉山商業銀行帳戶
    ，且上揭匯款旋即遭詐欺集團成員提領一空。嗣原告事後察
    覺有異，始知受騙，爰依侵權行為法律關係，請求被告賠償
    原告10萬元等語，並聲明：㈠如主文第一項所示。㈡請准供擔
    保宣告假執行。
二、被告抗辯：同意原告請求。但目前無金錢賠償。對於刑事判
    決認定之事實不爭執等語。
三、本院之判斷：
  ㈠按當事人於言詞辯論時為訴訟標的之捨棄或認諾者，應本於
    其捨棄或認諾為該當事人敗訴之判決。民事訴訟法第384條
    定有明文。本件原告主張之前開事實，為被告所不爭執，且
    被告因前開詐欺犯行，業經本院110年度簡字第889號刑事判
    決罪刑確定，有該刑事判決附卷可稽，自堪信為真正。又被
    告於本件言詞辯論期日陳明同意原告之請求，乃為訴訟標的
    之認諾，依上開規定，自應為被告敗訴之判決。
　㈡至被告於言詞辯論期日雖稱目前沒有金錢給付等語。查按有
    無資力償還，乃係執行問題，不得據為不負履行義務之抗辯
    （最高法院19年上字第1733號裁判參照）。被告不得憑此作
    為得不付款之理由。 
　㈢從而，原告本於侵權行為之法律關係，請求被告賠償10萬元
    ，及自起訴狀繕本送達翌日即110年9月7日起至清償日止，
    按週年利率百分之5計算之利息，為有理由，應予准許。
四、本判決係依小額訴訟程序所為被告敗訴之判決，依民事訴訟
    法第436條之20規定，應依職權宣告假執行。原告所為假執
    行之聲請，即無必要。
五、本件原告係於刑事訴訟程序提起附帶民事訴訟，經本院刑事
    庭裁定移送而來，依刑事訴訟法第504條第2項之規定，免納
    裁判費；本件審理過程中兩造並未支出其他訴訟費用，無庸
    諭知訴訟費用之負擔，併予敘明。
六、據上論結，本件原告之訴為有理由，依民事訴訟法第436 條
    之20，判決如主文。
中    華    民    國   111    年    1     月    26    日
                  臺灣臺中地方法院臺中簡易庭
                              法  官  陳佩怡
以上正本係依原本作成
如不服本判決，應於送達後廿日內，以判決違背法令為理由，向
本院提出上訴狀並表明上訴理由（上訴理由應表明一、原判決所
違背之法令及其具體內容；二、依訴訟資料可認為原判決有違背
法令之具體事實），如於本判決宣示後送達前提起上訴者，應於
判決送達後廿日內補提上訴理由書（須附繕本）。
中    華    民    國   111    年    1     月    26    日
                              書記官  許千士